【裁判字號】    89,易,2575
【裁判日期】    890905
【裁判案由】    竊盜
【裁判全文】
臺灣高雄地方法院刑事判決                        八十九年度易字第二五七五號
    公  訴  人  臺灣高雄地方法院檢察署檢察官
    被      告  丙○○
右列被告因竊盜等案件，經檢察官提起公訴（八十九年度偵字第八五七三號、第九六
○二號）及移送併案審理（八十九年度偵字第一三○五六號），本院判決如左：
    主  文
丙○○共同連續於夜間侵入住宅竊盜，處有期徒刑壹年肆月。
    事  實
一、丙○○與丁○○（俟到案後審結）共同意圖為自己不法之所有，並基於竊盜之概
    括犯意，連續於：
（一）民國八十九年四月十四日凌晨二時四十分許之夜間，由丁○○騎乘ＸＷＷ─○
      一六號機車、丙○○騎乘ＸＳＹ─二三七號機車共同前往高雄市○鎮區○街四
      八巷五號之住宅即明義里守望相助巡守隊隊部，推由丙○○在外把風，丁○○
      侵入該住宅內竊取置放於該處之電擊棒一支、手電筒二支，得手後，將電擊棒
      及手電筒放在丙○○騎乘之ＸＳＹ─二三七號機車上，隨即返回高雄市○○區
      ○○街六二號丙○○住處，將該電擊棒置於該處。
（二）八十九年四月十四日凌晨三時許，丙○○與丁○○共同持前開竊得之手電筒二
      支，前往高雄市○鎮區○○街四十八巷三十號乙○○之住處，見該處大門未關
      ，有機可乘，由丙○○在外面把風，由丁○○入內竊取掛於屋內神像上之金牌
      六面（價值合計新台幣【以下同】一萬八千元），得手後，正欲離去，當場為
      乙○○發現，並追呼丙○○、丁○○二人，然二人均順利脫逃。嗣因丙○○逃
      逸時，一時慌張而將車牌號碼ＸＳＹ─二三七號機車及其機車上竊得之手電筒
      留於現場，而為警循線查獲，並於高雄市○鎮區○○街公園旁扣得所竊得之其
      中三面金牌，復於丙○○之住處查獲前開竊得之電擊棒一支。
二、丙○○復單獨承前開同一之竊盜犯意，於八十九年六月九日上午九時三十分許，
    未經許可，無故侵入高雄市○○區○○路三一七巷一九號甲○○住處，著手搜尋
    財物，尚未得手，經甲○○發覺，大喊「救命！抓賊！」，經鄰居攔下丙○○，
    並報警查獲而未遂。
三、案經高雄市政府前鎮分局及小港分局分別報請臺灣高雄地方法院檢察署檢察官偵
    查起訴及移送併案審理。
    理  由
一、訊據被告丙○○固坦承分別於八十九年四月十四日凌晨二時四十分許與被告丁○○前往高雄市○鎮區○○街四八巷五號之明義里守望相助巡守隊隊部，於八十九
    年四月十四日凌晨三時許與丁○○共同持手電筒二支，前往高雄市○鎮區○○街
    四十八巷三十號乙○○之住處，及於八十九年六月九日上午九時三十分許，單獨
    進入高雄市○○區○○路三一七巷一九號甲○○住處等語，惟矢口否認有何竊盜
    犯行，辯稱：伊與丁○○一同前往高雄市○鎮區○○街四八巷五號及同巷三十號
    時，只有丁○○進去屋內，伊在外面，不知丁○○係進入屋內偷竊盜，以為是去
    找朋友，伊進入被害人甲○○住處，想偷竊，但還沒有偷云云。經查，被告於右
    揭事實欄（一）、（二）所示之時地，均在現場，其中事實欄（一）丁○○入內
    竊取電擊棒、手電筒，事實欄（二）丁○○入內竊取金牌，被告均在屋外等候，
    於八十九年六月九日上午九時三十分許侵入甲○○住處，正欲偷竊即為甲○○發
    覺等情，業據被告於警、偵訊及院審理中坦承不諱，而丁○○所騎乘之車號ＸＷ
    Ｗ─○一六號機車係丙○○胞兄廖憲忠所有，被告丙○○所騎乘之車號ＸＳＹ─
    二三七號機車係丙○○向訴外人莊孟坤所借之事實，亦經丙○○及證人莊孟坤分
    別於警訊中陳述明確，又丁○○進入福民街四八巷五號之守望相助巡守隊竊取電
    擊棒一支、手電筒二支，進入福民街四八巷三十號乙○○住處竊取金牌六面，嗣
    後為警在丙○○住處查獲遭竊之電擊棒一支及在丙○○所騎乘遺留在現場之ＸＳ
    Ｙ─二三七號機車查獲手電筒二支等情，亦據證人乙○○、戊○分別於警訊、本
    院審理中陳明在卷，丙○○與丁○○在八十九年四月十四日凌晨二時四十分許、
    同日凌晨三時許，短短二十分鐘內，分乘二部機車，先後在福民街四八巷五號、
    三十號，推由丁○○入屋內偷竊，丙○○在外等候，事後電擊棒在丙○○住處查
    獲、手電筒在丙○○騎乘之機車上查獲，丙○○與丁○○就上開竊盜犯行，事先
    同謀，事中由丁○○入內竊取財物、丙○○在外把風，事後分贓之犯意絡及行為
    分擔甚明。而丙○○進入甲○○住處，已動手翻動屋內東西，正欲走上二樓站在
    樓梯旁等情，亦據甲○○於警訊、偵訊中陳明，被告丙○○顯已著手於竊盜之犯
    行而未遂甚明。此外，復有贓物認領保管收據二紙在卷可稽，本件事證明確，被
    告丙○○所辯，顯係避重就輕之詞，不足採信，其前揭犯行，均堪認定。
二、核被告丙○○於事實欄一、（一）、（二）之犯行，均係犯刑法第三百二十一條
    第一項第一款於夜間侵入住宅竊盜罪；事實欄二之犯行，係犯刑法第三百二十條
    第二項、第一項之普通竊盜未遂罪及同法第三百零六條第一項侵入住宅罪。被告
    丙○○就上開二次夜間侵入住宅竊盜犯行與丁○○間有犯意之聯絡，行為之分擔
    ，均為共同正犯。其先後二次加重竊盜既遂及一次普通竊盜未遂行為，時間緊密
    ，犯罪基本構成要件相同，顯係基於概括犯意為之，應依刑法第五十六條連續犯
    之規定論以於夜間侵入住宅之竊盜罪。所犯侵入住宅罪與加重竊盜罪間有方法結
    果之牽連關係，為牽連犯，應從一重之加重竊盜罪處斷。又臺灣高雄地方法院檢
    察署檢察官移送併案審理部分（八十九年度偵字第一三○五六號）雖未經起訴，
    惟與本案已起訴之事實部分有連續犯（竊盜未遂部分）及牽連犯（侵入住居部分
    ）之裁判上一罪關係，為起訴效力所及，本院自得一併審理，附此敘明。爰審酌
    被告曾於八十一年間因恐嚇罪，經本院判處有期徒刑一年二月，於八十二年六月
    十三日執行完畢（不構成累犯），有臺灣高等法院被告全國前案紀錄表在卷可稽
    ，素行並非良好，於夜間侵入有住宅竊盜，危害居住安全甚鉅，犯後復否認犯行
    ，並無悔意，惡性非輕等一切情狀，量處如主文所示之刑。
據上論斷，應依刑事訴訟法第二百九十九條第一項前段，刑法第二十八條、第五十六
條、第三百二十一條第一項第一款、第三百零六條第一項、第五十五條，罰金罰鍰提
高標準條例第一條前段，判決如主文。
本案經檢察官郭武義到庭執行職務。
中      華      民      國      八十九      年      九      月    五    日
                                  臺灣高雄地方法院刑事第三庭
                                      法  官     涂   裕   洪
右正本證明與原本無異。
如不服本判決，應於判決送達後十日內，向本院提出上訴狀。
                                      書記官     許   麗   珠
中      華      民      國      八十九      年      九      月    七    日
附錄本判決論罪科刑之法條：
第三百二十一條第一項第一款：
  犯竊盜罪而有左列情形之一者，處六月以上五年以下有期徒刑：
  一、於夜間侵入住宅或有人居住之建築物、船艦或隱匿其內而犯之者。


司法院資訊處製作；財團法人民間司法改革基金會備份。
